臺灣新北地方法院刑事判決　　　　　110年度審交易字第821號
公　訴　人　臺灣新北地方檢察署檢察官
被　　　告　陳俊霖


上列被告因過失傷害案件，經檢察官提起公訴（110 年度偵字第
00000 號），本院判決如下：
    主  文
陳俊霖犯過失傷害罪，處有期徒刑叁月，如易科罰金，以新臺幣
壹仟元折算壹日。
    事實及理由
壹、查被告陳俊霖所犯係死刑、無期徒刑、最輕本刑為3 年以上
    有期徒刑以外之罪，其於準備程序就被訴事實為有罪之陳述
    ，經告知簡式審判程序之旨，並聽取其與檢察官之意見後，
    本院認無不得或不宜改依簡式審判程序進行之處，爰依刑事
    訴訟法第273 條之1 第1 項、第284 條之1 之規定，裁定進
    行簡式審判程序。
貳、本案犯罪事實及證據，除下列事項應予補充外，餘均引用附
    件即檢察官起訴書之記載：
一、犯罪事實欄一之末，應補充「嗣經警據報前往現場處理時，
    陳俊霖留待現場，向到場處理警員坦承為肇事者，並接受其
    後裁判」。
二、補充「道路交通事故肇事人自首情形記錄表（參110 年度偵
    字第11578 號卷第29頁）」、「被告陳俊霖於110 年9 月30
    日本院準備程序及審理時之自白（參本院卷附當日各該筆錄
    ）」為證據。
叁、論罪科刑：
一、核被告所為，係犯刑法第284 條前段之過失傷害罪。又被告
    於肇事後，在犯罪未被有偵查權限之機關或公務員發覺前，
    主動向據報前往現場處理之警員表明係肇事者，而願接受裁
    判等情，此觀卷附道路交通事故肇事人自首情形記錄表1 份
    可明，其合於自首要件，得依刑法第62條前段規定減輕其刑
    。
二、審酌被告為領有合格駕駛執照之人，在公用道路上駕駛車輛
    之期間，本應時時注意並遵守道路交通安全規則，以維護自
    身及其他用路人之生命、身體或財產之安全，卻於案發時地
    未依規定禮讓幹線道車先行，因而造成本件交通事故，並致
    告訴人李坤輝受有附件犯罪事實欄一所示之傷害，實有不該
    ，兼衡被告之素行、教育程度、職業、家庭經濟與生活狀況
    ，以及犯後坦承犯行，態度勉可，然迄今未能與告訴人達成
    和解或成立調解，亦未取得告訴人之諒解等一切情狀，量處
    如主文所示之刑，復諭知易科罰金之折算標準，以資處罰。
肆、本判決係依刑事訴訟法第310 條之2 及第454 條所製作之簡
    化判決，依法僅需記載犯罪事實、證據名稱及應適用之法條
    ，並得以簡略方式為之，如認定之犯罪事實、證據及應適用
    之法條，與檢察官起訴書之記載相同者，得引用之，附此敘
    明。
據上論斷，應依刑事訴訟法第273 條之1 第1 項、第299 條第1
項前段、第310 條之2 、第454 條（本件依刑事判決精簡原則，
僅記載程序法條文），判決如主文。
本案經檢察官廖先志偵查起訴，由檢察官陳炎辰到庭執行公訴。
中    華    民    國    110   年    10    月    21    日
                刑事第二十四庭  法  官  李俊彥
以上正本證明與原本無異。
如不服本判決，應於判決送達後20日內敘明上訴理由，向本院提
出上訴狀（應附繕本），上訴於臺灣高等法院。其未敘述上訴理
由者，應於上訴期間屆滿後20日內向本院補提理由書「切勿逕送
上級法院」。
                                書記官  林慈恩
中    華    民    國    110   年    10    月    21    日
附錄本判決論罪之法律條文：
中華民國刑法第284 條
因過失傷害人者，處1 年以下有期徒刑、拘役或10萬元以下罰金
；致重傷者，處3 年以下有期徒刑、拘役或30萬元以下罰金。
--------------------------------------------------------
附件：
臺灣新北地方檢察署檢察官起訴書
                                    110年度偵字第11578號
    被      告  陳俊霖  男  24歲（民國00年0月00日生）
                        住新北市○○區○○路000巷00號
                        國民身分證統一編號：Z000000000號
上列被告因過失傷害案件，已經偵查終結，認應提起公訴，茲將
犯罪事實及證據並所犯法條分敘如下：
        犯罪事實
一、陳俊霖於民國109 年7 月23日23時24分許，騎乘車牌號碼00
    0-0000號普通重型機車，沿新北市板橋區裕民街111 巷往懷
    德街方向行駛，行經新北市板橋區裕民街111 巷口時，本應
    注意車輛行駛至無號誌之交岔路口，支線道車應暫停讓幹線
    道車先行，而依當時情狀，並無不能注意之情事，竟疏未注
    意及此，未暫停讓幹線道車先行，即貿然通過路口，適李坤
    輝騎乘車牌號碼000-000 號普通重型機車，沿新北市板橋區
    裕民街往四維路方向直行駛至，見狀閃避不及，2 車發生碰
    撞，致李坤輝受有左脛骨腓骨幹粉碎性骨折之傷害。
二、案經李坤輝訴由新北市政府警察局海山分局報告偵辦。
        證據並所犯法條
一、證據清單及待證事實：
┌──┬──────────┬────────────┐
│編號│      證據名稱      │        待證事實        │
├──┼──────────┼────────────┤
│ 1  │被告陳俊霖於警詢及偵│被告坦承於上開時、地，騎│
│    │查中之供述          │乘機車通過路口與告訴人李│
│    │                    │坤輝所騎乘之機車發生碰撞│
│    │                    │之事實。                │
├──┼──────────┼────────────┤
│ 2  │告訴人李坤輝、告訴代│證明全部犯罪事實。      │
│    │理人羅巧芳於警詢及偵│                        │
│    │查中之指訴          │                        │
├──┼──────────┼────────────┤
│ 3  │道路交通事故現場圖、│被告於上開時、地，騎乘機│
│    │道路交通事故調查報告│車，與告訴人騎乘之機車發│
│    │表（一）、（二）各1 │生本件交通事故過程之事實│
│    │份、監視器錄影光碟1 │。                      │
│    │片、監視器錄影畫面擷│                        │
│    │圖2 張、現場照片13張│                        │
├──┼──────────┼────────────┤
│ 4  │新北市政府警察局道路│被告於上開時、地，騎乘機│
│    │交通事故初步分析研判│車行至無號誌之交岔路口，│
│    │表1 份              │未暫停讓告訴人機先行，為│
│    │                    │肇事原因之事實。        │
├──┼──────────┼────────────┤
│ 5  │亞東紀念醫院診斷證明│證明告訴人因本件交通事故│
│    │書（乙種）1 份      │，受有犯罪事實欄所載傷害│
│    │                    │之事實。                │
└──┴──────────┴────────────┘
二、核被告所為，係犯刑法第284 條前段之過失傷害罪嫌。
三、依刑事訴訟法第251 條第1 項提起公訴。
    此  致
臺灣新北地方法院
中    華    民    國   110    年    7     月    15    日
                              檢 察 官  廖 先 志